【裁判字號】    99,交聲,551
【裁判日期】    990505
【裁判案由】    違反道路交通管理處罰條例聲明異議
【裁判全文】
臺灣臺北地方法院交通事件裁定         99年度交聲字第551號
異  議  人
即受處分人  甲○○
上列異議人即受處分人因違反道路交通管理處罰條例案件，對於
臺北市交通事件裁決所中華民國九十九年四月十二日所為之處分
（原處分：北市裁罰字第裁二二－Ａ０三ＹＲＧ三六三號），聲
明異議，本院裁定如下：
    主  文
異議駁回。
    理  由
一、按禁止臨時停車線為紅色實線，用以指示禁止臨時停車路段
    ，以劃設於道路緣石正面或頂面為原則，道路交通標誌標線
    號誌設置規則第一百六十九條第一項、第二項定有明文。而
    設有禁止臨時停車標線處所不得臨時停車；禁止臨時停車處
    所不得停車，道路交通安全規則第一百十一條第一項第三款
    、第一百十二條第一項第一款亦定有明文。次按汽車駕駛人
    停車時，在禁止臨時停車處所停車，處新臺幣（下同）六百
    元以上一千二百元以下罰鍰，道路交通管理處罰條例第五十
    六條第一項第一款復定有明文。
二、本件異議人即受處分人甲○○駕駛車牌號碼二五０二－ＧＸ
    號自用小客車於民國九十八年十二月二十四日十九時五十五
    分許，在臺北市○○街五九號對面劃設有紅色實線表示禁止
    臨時停車之路段停車，經臺北市政府警察局交通警察大隊直
    屬第二分隊員警以拍照之方式採證，並以受處分人有違反前
    揭道路交通管理處罰條例第五十六條第一項第一款規定之行
    為掣單逕行舉發汽車所有人許亞馨。經將舉發違反道路交通
    管理事件通知單（下稱舉發通知單）送達於汽車所有人許亞
    馨後，受處分人於舉發通知單上所載應到案日期（即九十九
    年一月二十九日）前向原處分機關提出申訴並表明其為汽車
    駕駛人，經原處分機關即臺北市交通事件裁決所函請舉發單
    位調查結果，仍認受處分人有前開違規行為，原處分機關乃
    依前揭道路交通管理處罰條例第五十六條第一項第一款及第
    八十五條第一項之規定，於九十九年四月十二日，裁處受處
    分人罰鍰九百元。
三、本件受處分人提出聲明異議狀辯稱略以：上開車號之自用小
    客車停放於臺北市○○街五八巷二號門口，並無影響公共安
    全，員警及拖吊人員為爭取業績，除以告發外還違法惡意拖
    吊，造成駕駛人的不便，且員警及拖吊人員為爭取績效，竟
    將違規地點故意寫成溫州街五九號對面，明顯與實際停車位
    置不符，員警有涉嫌偽造舉發通知單云云。
四、經查：
  (一)受處分人於九十八年十二月二十四日十九時五十五分許，確
    實駕駛車牌號碼二五０二－ＧＸ號自用小客車，在臺北市○
    ○街五九號對面劃設有紅色實線表示禁止臨時停車之路段停
    車之事實，此有現場採證照片三幀及臺北市政府警察局交通
    警察大隊九十九年二月九日北市警交大執字第０九九三五二
    八六五００號書函一份在卷可稽。
  (二)受處分人雖對其有於上開時間，駕駛上開車號自用小客車停
    放於劃設有紅色實線表示禁止臨時停車之路段之事實並不爭
    執，然以：其停放上開車輛之實際位置為臺北市○○街五八
    巷二號門口，而非溫州街五九號對面云云置辯。惟查，臺北
    市○○街五八巷二號即位於臺北市○○街五九號對面，此有
    ＹＡＨＯＯ！奇摩地圖網頁列印資料一紙附卷可參，故本件
    負責舉發之員警僅係就違規地點之記載方式略有不同，然其
    所記載之違規地點與本件受處分人實際違規地點並無違誤。
  (三)按汽車駕駛人停車時，在禁止臨時停車處所停車之情形，交
    通勤務警察、依法令執行交通稽查任務人員或交通助理人員
    ，應責令汽車駕駛人將車移置適當處所；如汽車駕駛人不予
    移置或不在車內時，得由該交通勤務警察、依法令執行交通
    稽查任務人員或交通助理人員為之，道路交通管理處罰條例
    第五十六條第一項第一款及第三項分別定有明文。查本件受
    處分人為前述違規行為，於員警舉發當時，受處分人不在車
    內乙節，為受處分人所是認（陳述意見狀參照），且有前開
    現場採證照片三幀在卷可參，是本件負責舉發之員警自得依
    上開道路交通管理處罰條例之規定，將受處分人之車輛移置
    適當處所，其行為並無違法不當之處。
  (四)從而，受處分人確實有於劃有紅線表示禁止臨時停車之路段
    違規停車之行為，其仍執上開情詞置辯，委不足採。本件事
    證明確，受處分人之違規行為堪予認定。
四、綜上所述，本件受處分人確有於前揭時間將其所有之上開車
    號車輛停放於前述禁止臨時停車路段之行為，自屬違反道路
    交通管理處罰條例第五十六條第一項第一款之規定，是原處
    分機關依道路交通管理處罰條例第五十六條第一項第一款、
    違反道路交通管理事件統一裁罰基準表之規定，裁處受處分
    人罰鍰九百元，核無違誤，受處分人之異議為無理由，應予
    駁回。
據上論斷，應依道路交通案件處理辦法第十九條，裁定如主文。
中    華    民    國    99    年    5     月    5     日
                  交通法庭      法  官  林怡秀
以上正本證明與原本無異。
如不服本裁定，應於送達後5日內，向本院提出抗告狀。
                                書記官  張汝琪
中    華    民    國    99    年    5     月    5     日

司法院資訊處製作；財團法人民間司法改革基金會備份。
